臺灣嘉義地方法院刑事判決　　　　　　　　　　　　　九十一年度易字第二六八號
　　公　訴　人　臺灣嘉義地方法院檢察署檢察官
　　被　　　告　甲○○
右列被告因竊盜等案件，經檢察官提起公訴（九十一年度偵字第一五九六號），本院
判決如左:
    主  文
甲○○攜帶兇器竊盜，累犯，未遂，處有期徒刑陸月，如易科罰金，以參佰元折算壹
日。
毛巾壹條沒收。
    事  實
一、甲○○前於民國八十六年間，因妨害公務經本院以八十六年嘉簡字第五六一號判
    處有期徒刑三月確定，並於八十六年九月十九日執行完畢。甲○○意圖為自己不
    法之所有，於九十一年二月二十五日下午四時四十五分許，攀越圍牆入乙○○所
    有設於嘉義縣水上鄉三和村頂寮二三之二號之現無人使用之工廠旁邊，以毛巾纏
    住手掌，持客觀上足資為兇器之鋼鋸破壞電器箱之把手，並持鋼鋸鋸斷電攬線，
    足生損害於乙○○，而著手竊取乙○○所有之電纜線時，為乙○○當場發現，將
    之逮捕後送警法辦始未得逞，並扣得鋼鋸一支及甲○○所有供犯罪所用之毛巾一
    條。
二、案經乙○○訴由嘉義縣警察局水上分局移送台灣嘉義地方法院檢察署檢察官偵查
    起訴。
    理  由
一、訊之被告甲○○固坦承有於右揭時地進入上開工廠旁，惟矢口否認有何竊盜犯行
    ，辯稱：係因喝醉，被一群年青人打，才跳進去裡面，並未竊取東西，鋸子亦非
    其所有云云。經查，右開事實，業據告訴人乙○○於警訊、偵查及本院審理時指
    訴綦詳，其陳稱：我看到他時，他正要跑，他站在電器箱旁（見偵查卷第十八頁
    ）。（問：當天情形如何？）有看見被告手受傷纏著毛巾，還拿著鐵鋸，我看到
    他的時候他已經要逃跑了。（問：當時電箱是否有電？）有的。電箱的把手有被
    鋸斷、電線也有被鋸斷，這些都是新的痕跡等語（見本院審理筆錄）。此外並有
    照片三幀、毛巾一條、鋼鋸一支可資佐證。且被告亦不否認案發時有在場之情事
    。據上足證告訴人之指訴非虛，被告確有前述竊取電纜線未果、毀損電箱把手及
    電攬線之犯行甚明。又被告於心智正常之狀態下，為行竊而以鋼鋸鋸斷他人電箱
    把手、電纜線，足見被告對此行為乃係有所認識，且有意使其發生，足證其主觀
    上對此有故意之犯意及不法所有之意圖甚明。本件事證明確，被告犯行堪以認定
    。被告前開辯詞，乃卸責之詞，委無可採，其犯行洵堪認定。
二、被告甲○○行竊時所持有之鋸子，足以鋸斷他人電箱把手、電纜線，足證其甚為
    銳利，依社會一般觀念，足資對人之生命、身體安全構成威脅，客觀上顯然具有
    危險性，應類屬兇器之一。被告意圖為自己不法之所有，持兇器之鋼鋸，著手竊
    取他人之電纜線而未得逞，核其所為係犯刑法第三百二十一條第二項、第一項第
    三款之攜帶兇器竊盜未遂罪。又毀損電器箱之把手及鋸斷電攬線，足於生損害於
    乙○○，係犯同法第三百五十四條毀損罪。另被告為達竊取電攬線而持鋼鋸鋸斷
    電器箱之把手及鋸斷電攬線攬線，此係自然之行為單數（見林山田著刑法通論下
    冊第七版第二五九頁），其一行為觸犯前開加重竊盜未遂及毀損罪，屬想像競合
    犯，應依刑法第五十五條之規定，從較重之刑法第三百二十一條第二項、第一項
    第三款之攜帶兇器竊盜未遂罪處斷。被告前因妨害公務案件，經本院以八十六年
    嘉簡字第五六一號判處有期徒刑三月確定，並於八十六年九月十九日執行完畢。
    有台灣嘉義地方法院檢察署刑案資料查註紀錄表可參，其於五年以內再犯本件有
    期徒刑以上之罪，為累犯，依刑法第四十七條之規定加重其刑。被告已著手於竊
    盜犯罪行為之實行而不遂，為未遂犯，爰依刑法第二十六條前段規定減輕其刑，
    並先加後減。又被告持鋼鋸破壞電器箱之把手，另犯同法第三百五十四條毀損罪
    部分，公訴人雖未於所犯法條所論敘，惟其犯罪事欄業論及「被告持鋼鋸破壞電
    器箱」，是此部分亦為起訴之犯罪事實，本院自應加以審判。另被告鋸斷乙○○
    之電攬線，足於生損害於乙○○，又犯同法第三百五十四條毀損罪部分，雖未據
    起訴，然該部分事實與起訴加重竊盜未遂之犯罪事實既具想像競合犯之裁判上一
    罪之關係，為起訴效力所及，基於審判不可分原則，本院自應併予以審判，併予
    敘明。爰審酌被告之正值壯年，不思憑勞力以獲取正當之報酬，竟竊取他人之電
    纜，犯罪後否認犯行，態度不佳等一切情狀，量處如主文所示之刑，並諭知易科
    罰金之折算標準。扣案毛巾一條係被告所有，此為被告於本院審理時所陳明，復
    為被告用以本件行竊之用，爰依刑法第三十八條第一項第二款宣告沒收。至於扣
    案之鋼鋸一支，被告堅稱非其所有，且又非違禁物，爰不為沒收之諭知。
三、公訴意旨另以：被告甲○○於九十一年二月二十五日下午四時四十五分許，攀越
    圍牆入乙○○所有設於嘉義縣水上鄉三和村頂寮二三之二號之工廠旁邊，認此部
    分被告係另犯犯刑法第三百零六條之無故侵入住宅罪嫌云云。
四、查，乙○○所有設於嘉義縣水上鄉三和村頂寮二三之二號之工廠案發時係停工狀
    態，並無人居住使用，此為乙○○於偵查中所陳明（見偵查卷第十七頁反面）。
    而按刑法第三百零六條之侵入住宅罪，其保護之法益是個人生活之安寧，是侵入
    之住宅或建築物，若為無人居住之空屋，即非本罪客體。是而乙○○所有設於嘉
    義縣水上鄉三和村頂寮二三之二號之工廠於案發時既係無人居住使用，從而被告
    侵入該工廠之圍牆，即不該當於刑法第三百零六條之侵入住宅罪。惟公訴人認此
    部分之事實與前述判決有罪之加重竊盜未遂部分，有裁判上一罪牽連犯之關係，
    爰不另為無罪之諭知，併此敘明。
據上論斷，應依刑事訴訟法第二百九十九條第一項前段，刑法第三百二十一條第二項
、第一項第三款、第三百五十四條、第四十七條、第二十六條、第五十五條、第四十
一條第一項前段、第三十八條第一項第二款，罰金罰鍰提高標準條例第一條前段、第
二條，判決如主文。
本案經檢察官游悅晨到庭執行職務
中      華      民  國    九十一    年      五      月    二十九    日
                                臺灣嘉義地方法院刑事第一庭
                                        法  官  馮  保  郎
右正本證明與原本無異。
如不服本判決，應於判決送達後十日內向本院提出上訴狀( 應附繕本 )。
中      華      民      國    九十一    年      五      月    二十九    日
                                        書記官  林  育  興
所犯法條:
刑法第三百二十一條第二項、第一項第二款、第三款
犯竊盜罪而有左列情形之一者，處六月以上、五年以下有期徒刑：
二  毀越門扇、牆垣或其他安全設備而犯之者。
三  攜帶兇器而犯之者。
前項之未遂犯罰之。
中華民國刑法第三百五十四條
毀棄、損壞前二條以外之他人之物或令致不堪用，足以生損害於公眾或他
人者，處二年以下有期徒刑、拘役或五百元以下罰金。
